【裁判字號】    92,裁,1310
【裁判日期】    920918
【裁判案由】    退休補償金
【裁判全文】
最  高  行  政  法  院  裁  定                  九十二年度裁字第一三一○號
    抗  告  人  乙○○
                戊○○
                丁○○
                丙○○
    兼 右四 人
    送達代收人  甲○○
右抗告人因與相對人銓敘部間退休補償金事件，對於中華民國九十一年九月十七日臺
北高等行政法院九十一年度訴字第二九五七號裁定提起抗告，本院裁定如左︰
    主  文
抗告駁回。
抗告訴訟費用由抗告人負擔。
    理  由
一、按抗告法院認抗告為不合法或無理由者，應為駁回抗告之裁定，行政訴訟法第二
    百七十二條準用民事訴訟法第四百九十二條第一項定有明文。
二、本件抗告意旨略謂：行政院經濟建設委員會九十年七月六日人（九十）字第○三
    一八四號函轉相對人書函處分，要求抗告人於文到二個月內須將依退休金及其他
    現金給與補償金發給辦法所發之第一年補償金繳還國庫，此一行政處分，係「另
    定期限」之「新之行政處分」，相對人請行政院經濟建設委員會函轉，應已發生
    法律上之效果，抗告人提起行政爭訟，自屬法律所許；更有甚者，此一另定期限
    之新行政處分與銓敘部書函說明欄之八十六年、八十七年、八十九年各函件之條
    件、期限並不相同，原審法院既未函調及調查上述各函件之內容，率稱是重申之
    事實敘述、觀念通知，實有未盡調查之違法，對於相對人片面之詞，未有證明，
    即據以為駁回起訴之裁定，抗告人實難甘服，為此求為廢棄原裁定。
三、本院查：本件相對人九十年六月二十九日九十退四字第二○二九九九二號書函主
    旨，係謂：「請轉知貴屬溢領公教人員退休金及其他現金給與補償金之人員，於
    文到二個月內儘速將溢領之補償金繳還國庫。另請按所附格式先行繕造補償金溢
    領清冊於九十年七月十日前送部，俾憑彙辦。」與行政院經濟建設委員會依據相
    對人八十六年三月十八日八六台特二字第一二三二九○二號函辦理之八十六年四
    月二十八日人（八六）字第一九九八號函意旨相較，除另定有二個月之期限外，
    其餘並無不同，此有該函附原處分卷可憑，是自無抗告人所指相對人前後函文所
    定「條件」不同之可言。而前開書函所訂之二個月期限，原無變更相對人前開八
    十六年函命抗告人繳回溢領補償金之期限之意，僅係於原訂之繳納時間經過後，
    設一期限以利執行而已，自無從以有此期限之訂定即認相對人九十年六月二十九
    日九十退四字第二○二九九九二號書函係一新的行政處分。此外，觀之本件相對
    人書函之說明欄所示，並無其他與抗告人之權益有關之記載，亦無從據以認定係
    屬行政處分。基上所述，本件原裁定以本件相對人書函非屬行政處分，抗告人不
    得對之提起行政訴訟，爰駁回抗告人之訴，經核並無不合，抗告意旨求予廢棄，
    難認有理由，應予駁回。
四、依行政訴訟法第二百七十二條、第一百零四條、民事訴訟法第四百九十二條第一
    項、第九十五條、第七十八條、第八十五條第一項前段，裁定如主文。
中    華    民    國    九十二      年      九        月      十八      日
                    最 高 行 政 法 院  第 三 庭
                                審 判 長 法  官      吳  錦  龍
                                         法  官      黃  合  文
                                         法  官      林  家  惠
                                         法  官      劉  鑫  楨
                                         法  官      吳  明  鴻
右  正  本  證  明  與  原  本  無  異
                                         法院書記官  阮  桂  芬
中    華    民    國    九十二      年      九        月      十九      日


司法院資訊處製作；財團法人民間司法改革基金會備份。
